臺灣高等法院高雄分院刑事裁定
111年度聲字第1491號
聲  請  人  臺灣高等檢察署高雄檢察分署檢察官
受  刑  人  黃鉦凱



上列聲請人因受刑人數罪併罰有二裁判以上，聲請定其應執行之
刑（111年度執聲字第625號），本院裁定如下：
    主  文
黃鉦凱犯如附表所示之各罪，所處各如附表所示之刑，應執行有
期徒刑貳拾年。
    理  由
一、聲請意旨略以：受刑人黃鉦凱因犯附表所示之罪，先後經判
    處如附表所示之刑確定，應依刑法第53條、第51條第5款，
    定其應執行之刑，爰依刑事訴訟法第477條第1項聲請裁定等
    語。
二、按裁判確定前犯數罪者，併合處罰之，刑法第50條第1項前
    段定有明文。又被告所犯數罪有二裁判以上時，其所犯各罪
    是否合於數罪併罰規定，應以各裁判中最初判決確定者為基
    準，凡在該裁判確定前所犯之各罪，均應依刑法第50條、第
    51條規定，定其應執行之刑。數罪併罰案件之實體裁判確定
    後，即生實質之確定力，除因增加經另案判決確定合於數罪
    併罰之其他犯罪，或原定應執行刑之數罪中有部分犯罪，因
    非常上訴、再審程序而經撤銷改判，或有赦免、減刑等情形
    ，致原裁判定刑之基礎已經變動，或其他客觀上有責罰顯不
    相當之特殊情形，為維護極重要之公共利益，而有另定應執
    行刑之必要者外，法院應受原確定裁定實質確定力之拘束（
    最高法院110年度台抗大字第489號刑事裁定參照）。
三、又數罪併罰，有2以上裁判者，依第51條之規定，定其應執
    行之刑；數罪併罰，分別宣告其罪之刑，宣告多數有期徒刑
    者，於各刑中之最長期以上，各刑合併之刑期以下，定其刑
    期，但不得逾30年，刑法第51條第5款、第53條分別定有明
    文。另刑事訴訟法第370條第2項、第3項，已針對第二審上
    訴案件之定應執行之刑，明定有不利益變更禁止原則之適用
    。而分屬不同案件之數罪併罰，倘一裁判宣告數罪之刑，曾
    經定其執行刑，再與其他裁判宣告之刑定其執行刑時，在法
    理上亦應同受此原則之拘束。亦即，上述另定之執行刑，其
    裁量所定之刑期，不得較重於前定之執行刑加計後裁判宣告
    之刑之總和（最高法院108年度台非字第48號判決參照）。
    另法律上屬於自由裁量之事項，有其外部性界限及內部性界
    限，並非概無拘束。依據法律之具體規定，法院應在其範圍
    內選擇為適當之裁判者，為外部性界限；而法院為裁判時，
    應考量法律之目的及法律秩序之理念所在者，為內部性界限
    ；法院為裁判時，二者均不得有所逾越（最高法院108年台
    非字第155號判決參照）。
四、查本件受刑人所犯如附表所示之罪，先後經法院判處如附表
    所示之刑，並於附表所載之日期分別確定在案，有臺灣高等
    法院被告前案紀錄表及各該刑事判決書在卷足憑，是檢察官
    就附表所示之罪，聲請定其應執行之刑，經核符合前揭規定
    ，應予准許。另受刑人所犯如附表編號1至2；3至10所示之
    罪部分，固分經法院定應執行有期徒刑16年2月、6年6月確
    定，惟受刑人既有合於數罪併罰之如附表所示之罪，應定其
    應執行刑，則該罪所定之應執行刑即當然失效，且不違反一
    事不再理原則，本院自可就附表所示各罪，更定其應執行刑
    。是本院定其應執行刑，不得逾越刑法第51條第5款所定法
    律之外部界限，即不得重於附表所示各罪有期徒刑之總和。
    亦不得重於編號1至2；3至10所示之罪所定應執行刑之刑之
    總和。並審酌受刑人所提出之意見書（詳本院卷第295頁）
    ，考量其所犯為殺人、廢棄物清理法等案件，以及行為日期
    之密接程度、行為方式等一切情狀，爰定其應執行之刑如主
    文所示。
五、依刑事訴訟法第477條第1項，刑法第53條、第51條第5款，
    裁定如主文。
中　　華　　民　　國　　111 　年　　12　　月　　13　　日
                    刑事第三庭  審判長法  官  吳進寶
                                      法  官  徐美麗
                                      法  官  方百正
以上正本證明與原本無異。
如不服本裁定應於送達後5 日內向本院提出抗告狀。
中　　華　　民　　國　　111 　年　　12　　月　　13　　日
                                      書記官  呂姿儀
附表：
編號 罪名 宣告刑 犯罪日期（年月日） 最後事實審  確定判決     備註     法院案號 判決日期 法院案號 確定日期  1 殺人 有期徒刑15年 105年9月13日 臺灣高等法院高雄分院106年度上訴字第1109號 106年12月27日 最高法院107年度台上字第2550號 107年8月2日 編號1、2部分，經臺灣橋頭地方法院以110年度聲字第275號裁定應執行有期徒刑16年2月確定 2 廢棄物清理法 有期徒刑1年4月 107年4月間某日日至同年7月10日 臺灣橋頭地方法院109年度訴字第292號 109年11月24日 同左 109年12月23日  3  廢棄物清理法 有期徒刑3年6月  107年6月24日至 107年2月9日 （聲請書記載106年7月13日至106年12月14日） 臺灣高等法院高雄分院109年度原上訴字第52號  111年5月11日 （聲請書誤載111年8月11日） 最高法院111年度台上字第4001號 111年10月6日  編號3至10部分，經法院定應執行有期徒刑6年6月確定  4  有期徒刑3年6月 106年10月3日至同年月11日 （聲請書記載106年10月11日）      5  有期徒刑3年6月 106年5月23日至 106年11月17日       6  有期徒刑3年6月 106年7月24日至 106年10月27日 （聲請書記載106年8月5日）      7  有期徒刑3年6月 106年12月13日至同年月28日       8  有期徒刑3年 106年8月5日       9  有期徒刑3年 106年11月15日至107年1月9日 間不詳時間       10  有期徒刑3年 107年1月9日前 不詳時間